【裁判字號】    99,審交易,881
【裁判日期】    991104
【裁判案由】    公共危險等
【裁判全文】
臺灣高雄地方法院刑事判決           99年度審交易字第881號
公  訴  人  臺灣高雄地方法院檢察署檢察官
被      告  乙○○
上列被告因公共危險等案件，經檢察官提起公訴（99年度偵字第
12800 號），被告於準備程序進行中就被訴事實為有罪之陳述，
經本院告知簡式審判程序之旨，並聽取被告與公訴人之意見後，
裁定依簡式審判程序審理，判決如下：
    主  文
乙○○犯不能安全駕駛動力交通工具罪，處有期徒刑參月，如易
科罰金，以新臺幣壹仟元折算壹日；又犯過失傷害罪，處有期徒
刑肆月，如易科罰金，以新臺幣壹仟元折算壹日。應執行有期徒
刑伍月，如易科罰金，以新臺幣壹仟元折算壹日。
    事  實
一、乙○○明知服用酒類或其他相類之物，不能安全駕駛動力交
    通工具者，不得駕駛動力交通工具，仍於民國99年2 月27日
    下午7 時許，在在高雄市鹽埕區某處飲用酒類後，行為反應
    能力有所降低，已達不能安全駕駛動力交通工具之程度，猶
    不顧公眾安危，騎乘車牌號碼XNZ-298 號重型機車離去，嗣
    於翌日（28日）上午0 時4 分許，行經高雄市○○區○○路
    與馬卡道路交岔路口時，因受酒精作用影響，反應能力減低
    、駕駛操控能力欠佳，致車輛打滑傾倒橫置路中，受有顏面
    骨骨折、多處鈍挫傷之傷害，昏厥在地，適有余建群騎乘車
    牌號碼XXV-108 號重型機車，沿馬卡道路由南往北方向行經
    上開交岔路口，見狀閃避不及，雙方因而發生碰撞，致余建
    群受有右肩鈍挫傷、胸部鈍挫傷、臉部挫擦傷、雙手及雙下
    肢挫擦傷、右臂挫擦傷之傷害。乙○○、余建群嗣經送高雄
    市立聯合醫院診治，警據報到場處理，並委託高雄市立聯合
    醫院為乙○○進行抽血檢測，結果測得其血液中酒精濃度為
    255MG/DL，換算酒精呼氣濃度為1.275 MG/L，始悉上情。
二、案經甲○○訴由高雄市政府警察局鼓山分局移送臺灣高雄地
    方法院檢察署檢察官偵查起訴。
    理  由
一、本件被告乙○○所犯係死刑、無期徒刑、最輕本刑為3 年以
    上有期徒刑以外之罪，其於準備程序進行中，就被訴事實為
    有罪之陳述，經受命法官告知簡式審判程序之旨，並聽取當
    事人之意見後，本院合議庭認無不得或不宜改依簡式審判程
    序進行之情形，爰依刑事訴訟法第273 條之1 第1 項規定，
    裁定本件由受命法官獨任進行簡式審判程序。又本件卷內之
    證據資料，依同法第273 條之2 規定，不受同法第159 條第
    1 項關於傳聞法則規定之限制，依法均有證據能力，合先敘
    明。
二、上揭事實，業據被告於本院審理中坦承不諱，核與證人即告
    訴人甲○○於警詢及偵訊中具結指述之情節相符，並有高雄
    市○○○○○道路交通事故當事人酒精測定紀錄表（警卷第
    10 頁 ）、刑法第一百八十五條之三案件測試觀察紀錄表（
    警卷第12頁）、高雄市政府警察局舉發違反道路交通管理事
    件通知單（警卷第13頁）、道路交通事故現場圖、道路交通
    事故調查報告表(一)、(二)、高雄市政府警察局交通大隊交通事
    故談話紀錄表（警卷第14至18頁）、高雄市立聯合醫院99年
    2 月28日診斷書（警卷第19至20頁）、車籍查詢單（警卷第
    21頁）、照片49張（警卷第22至46頁）、高雄市政府警察局
    鼓山分局99年5 月4 日高市警鼓分偵字第0990010333號函檢
    附龍華派出所警員陳英偉職務報告、車禍地點照片18張（偵
    卷第22至34頁）、高雄市政府警察局鼓山分局99年7 月3 日
    高市警鼓分偵字第0990015022號函檢附高雄市政府警察局指
    揮中心受理110 報案紀錄單、緊急救護案件紀錄表及119 錄
    音檔光碟各1 份（偵卷第39至44頁）、臺灣高雄地方法院檢
    察署檢察官勘驗報告書（偵卷第45頁）等證據在卷可稽，又
    被告本件酒後騎乘機車於上開時、地肇事，致告訴人甲○○
    受有上開傷勢，顯見其已因服用酒類，達不能安全駕駛動力
    交通工具而駕駛之程度甚明，足認被告前開任意性之自白與
    事實相符，得作為被告有罪之證據。從而，本件事證明確，
    被告犯行堪以認定，應依法論科。
三、核被告所為，係犯刑法第185 條之3 之不能安全駕駛動力交
    通工具罪及同法第284 條第1 項前段之過失傷害罪。又被告
    所犯上開2 罪間，犯意各別，行為互殊，應予分論併罰。又
    被告酒醉駕車，因而致人受傷，依法應負刑事責任，依道路
    交通管理處罰條例第86條第1 項規定，就其所犯過失傷害罪
    部分，應加重其刑。爰審酌被告明知酒精成分對人之意識、
    控制能力具有不良影響，超量飲酒後會導致對週遭事物之辨
    識及反應能力較平常狀況薄弱，因而酒後駕車在道路上行駛
    ，對往來之公眾及駕駛人自身皆具有高度危險性，竟仍於飲
    酒後呼氣酒精濃度高達每公升1.275 毫克，顯已無法安全駕
    駛之情形下，仍貿然駕車上路，因而肇事，足認其無視於自
    己及其他參與道路交通之不特定人之生命、身體及財產之安
    全，復又因酒後注意力減弱，不慎肇事致告訴人甲○○受有
    上開傷害，且迄今未與告訴人達成和解，實有不該；參以被
    告犯後尚知坦承犯行，且其素行良好，查無前科，有臺灣高
    等法院被告前案紀錄表1 份附卷可按，及其智識程度為國中
    畢業，職業為碼頭工人，每月收入約新臺幣2 、3 萬元等一
    切情狀，分別量處如主文所示之刑，及諭知易科罰金之折算
    標準，再依刑法第51條第5 款之規定，定其應執行之刑，及
    諭知易科罰金之折算標準，以示懲儆。
據上論斷，應依刑事訴訟法第273 條之1 第1 項、第284 條之1
、第299 條第1 項前段，道路交通管理處罰條例第86條第1 項，
刑法第185 條之3 、第284 條第1 項前段、第41條第1 項前段、
第51條第5 款，刑法施行法第1 條之1 ，判決如主文。
本案經檢察官王清海到庭執行職務。
中    華    民    國    99    年    11    月     4    日
                  交通法庭     法  官  林裕凱
以上正本證明與原本無異。
如不服本判決應於收受判決後10日內向本院提出上訴書狀，並應
敘述具體理由。其未敘述上訴理由者，應於上訴期間屆滿後20日
內向本院補提理由書(均須按他造當事人之人數附繕本)「切勿逕
送上級法院」。
中    華    民    國    99    年    11    月     4    日
                                書記官  黃振祐
附錄所犯法條
中華民國刑法第185條之3
服用毒品、麻醉藥品、酒類或其他相類之物，不能安全駕駛動力
交通工具而駕駛者，處 1 年以下有期徒刑、拘役或科或併科 15
萬元以下罰金。
中華民國刑法第284條
（過失傷害罪）
因過失傷害人者，處 6 月以下有期徒刑、拘役或 5 百元以下罰
金，致重傷者，處 1 年以下有期徒刑、拘役或 5 百元以下罰金
。
從事業務之人，因業務上之過失傷害人者，處 1 年以下有期徒
刑、拘役或 1 千元以下罰金，致重傷者，處 3 年以下有期徒刑
、拘役或 2 千元以下罰金。

司法院資訊處製作；財團法人民間司法改革基金會備份。
